臺灣臺中地方法院宣示判決筆錄　100年度易字第790號
公　訴　人　臺灣臺中地方法院檢察署檢察官
被　　　告　柯俊彰
　　　　　　唐樂維
　　　　　　周芸嘉
前列三人共同
選任辯護人　陳聰能律師
上列被告因賭博案件，經檢察官提起公訴（99年度偵字第27944
號）後，聲請改依協商程序而為判決，法官依法獨任進行認罪協
商程序，於中華民國100年4月29日下午5時許，在本院第七法庭
宣示判決，出席職員如下：
　　　法　官　高文崇
　　　書記官　葉卉羚
法官起立朗讀判決主文、犯罪事實要旨、處罰條文、附記事項，
及告以上訴限制、期間並提出上訴狀之法院，且諭知記載其內容
：
    主    文
一、柯俊彰、唐樂維、周芸嘉共同意圖營利聚眾賭博，柯俊彰處
    有期徒刑肆月，如易科罰金，以新臺幣壹仟元折算壹日；唐
    樂維累犯，處有期徒刑陸月，如易科罰金，以新臺幣壹仟元
    折算壹日；周芸嘉處有期徒刑貳月，如易科罰金，以新臺幣
    壹仟元折算壹日。柯俊彰、周芸嘉均緩刑貳年。
    扣案之傳真機捌臺、監視器壹臺、監視鏡頭壹支、電視壹臺
    、計算機陸臺、六合彩上下線聯絡電話板參張、簽注單柒卷
    ，均沒收。
二、犯罪事實要旨：
    唐樂維前因賭博案件，經臺灣彰化地方法院判處有期徒刑6
    月確定，並於民國97年3月25日易科罰金執行完畢；又柯俊
    彰基於反覆於公眾得出入場所賭博與意圖營利，供給賭博場
    所及聚眾賭博之集合犯意，自99年11月16日起至同年月23日
    止，提供其位在臺中縣清水鎮（現改制為臺中市清水區○○
    ○路81之51號房屋為公眾得出入之賭博場所，經營俗稱「六
    合彩賭博」，聚集不特定多數人簽選六合彩開獎號碼與之賭
    博財物，並自99年11月16日起至同年月23日以每日新臺幣（
    下同）1200元之酬勞，僱用具有犯意聯絡之唐樂維，負責接
    收傳真簽注單及記帳等工作。其賭博方法分為「二星」、「
    三星」、「四星」、「港特」等，其賭博方式係以每星期2
    、4 、6之「香港六合彩」當期開出之號碼做為對獎號碼，
    賭客先向柯俊彰以每注100元不等金額簽注，賭客如簽中2個
    組合號碼（俗稱2星），可得簽注金額57倍之彩金，簽中3個
    組合號碼（俗稱3星）可得570倍之彩金，簽中4個組合號碼
    （俗稱4星）則可得7000倍之彩金，簽中特別號（俗稱港特
    ）可得36倍之彩金；如未簽中，則賭金歸柯俊彰等人所有，
    從中牟利。嗣於99年11月23日23時10分許，為警在上開處所
    執行搜索時，周芸嘉適於當日應柯俊彰之請託，與柯俊彰共
    同基於聚眾賭博之犯意，在場協助接收傳真簽注單（並未收
    受酬勞），並當場扣得傳真機8臺、電腦6臺、監視器1臺、
    監視鏡頭1支、監視器電視螢幕1臺、六合彩上下線聯絡電話
    板3 張、簽注單7卷等物而查獲上情。
四、處罰條文：：
    刑法第28條、第266條第1項前段、第2項、第268條、第55條
    、第47條第1項、第41條第1項前段、第74條第1項第1款、第
    2 款、第38條第1項第2款，刑法施行法第1條之1第1項、第2
    項前段。
五、附記事項：
  (一)被告柯俊彰、唐樂維、周芸嘉依刑事訴訟法第455條之2第1
    項第4款之規定，需向公庫各支付新臺幣60000元、30000元
    、30000元（被告三人已分別於民國100年4月21日、100年4
    月15日、100年4月13日給付完畢）。
  (二)被告周芸嘉先前雖因賭博案件，經本院以90年度沙簡字第69
    號判決判處有期徒刑3月，如易科罰金以銀元300元折算1日
    ，由臺灣高等法院臺中分院以90年度上易字第1041號判決駁
    回上訴確定，並於90年9月20日易科罰金執行完畢，有臺灣
    高等法院被告前案紀錄表在卷可參。惟被告周芸嘉於本案中
    ，僅係為警查獲當日受被告柯俊彰之請託，前來協助接收傳
    真簽注單，此觀本案起訴書之記載即明。是以被告周芸嘉在
    本案中之犯罪情節及應受非難程度相對而言較屬輕微，自毋
    須逕就前案所處徒刑予以累加。而被告周芸嘉既已向公庫支
    付一定金額，且於先前因故意犯罪受有期徒刑以上刑之宣告
    且執行完畢後，5年以內未曾因故意犯罪受有期徒刑以上刑
    之宣告，尚合於刑法第74條第1項第2款之緩刑要件，念其於
    本案審理時尚知悔悟，應能記取教訓而無再犯之虞，併予宣
    告緩刑2年，以啟自新。
  (三)扣案之簽單乃當場賭博之器具，依同法第266條第2項規定，
    不問屬於犯人與否，沒收之。係採義務沒收主義，自應優先
    於採職權主義之同法第38條第1項第2款而適用，最高法院87
    年度台非字第207號刑事判決闡述至明。本件扣案之簽注單
    柒卷，係賭客用以查核、兌領彩金之依據，應屬當場賭博之
    器具，依刑法第266條第2項之規定，不問屬於犯人與否，均
    予宣告沒收。公訴意旨疏未注意前揭特別規定，認為扣案簽
    注單應依刑法第38條第3項、第1項第2款之規定宣告沒收，
    尚有未洽，應予更正。至於其餘扣案物品，仍屬被告柯俊維
    所有供前揭賭博犯罪使用之物，業據被告柯俊維於本院訊問
    時坦承不諱，就此部分仍應依刑法第38條第1項第2款之規定
    ，宣告沒收。
六、協商判決除有刑事訴訟法第四百五十四條之四第一項第一款
    於本訊問程序終結前，被告撤銷協商合意或檢察官撤回協商
    聲請者；第二款被告協商之意思非出於自由意志者；第四款
    被告所犯之罪非第四百五十五條之二第一項所定得以協商判
    決者；第六款被告有其他較重之裁判上一罪之犯罪事實者；
    第七款法院認應諭知免刑或免訴、不受理者情形之一，及違
    反同條第二項「法院應於協商合意範圍內為判決；法院為協
    商判決所科之刑，以宣告緩刑或二年以下有期徒刑、拘役或
    罰金為限」之規定者外，不得上訴。
七、如有上開可得上訴情形，得自收受宣示判決筆錄送達之日起
    十日內，向本院提出上訴書狀，上訴於第二審法院。
中    華    民    國   100    年    4     月    29    日
                  刑事第七庭    法  官  高文崇
以上正本證明與原本無異。
                                書記官  葉卉羚
中    華    民    國   100    年    4     月    29    日